臺灣高等法院刑事判決　　　　　　　 100年度上訴字第1206號
上　訴　人
即　被　告　唐國銘
選任辯護人　李明諭律師
選任辯護人　陳逸華律師
上列上訴人因毒品危害防制條例等案件，不服臺灣桃園地方法院
99年度訴字第833號，中華民國100年3月3日第一審判決（起訴案
號：臺灣桃園地方法院檢察署99年度偵字第23902、16671、2416
8號），提起上訴，本院判決如下：
    主  文
原判決關於唐國銘部分撤銷。
唐國銘共同販賣第一級毒品，處有期徒刑拾陸年。扣案之第一級
毒品海洛因壹包（驗餘淨重捌點伍柒公克）沒收銷燬；置放上開
毒品之外包裝袋壹個及扣案之SAMSUNG 牌行動電話壹支（不含SIM
卡）均沒收。販賣第一級毒品所得財物新臺幣壹萬元，與綽號「
多多」（即兄仔）及「阿開」之成年男子連帶沒收之，如全部或
一部不能沒收時，以其等財產連帶抵償之。
    事  實
一、唐國銘（綽號阿龍）明知海洛因係毒品危害防制條例第2 條
    第2項第1款所定之第一級毒品，未經許可不得持有、販賣，
    竟與真實姓名年籍不詳綽號「多多」（即兄仔）及「阿開」
    之成年男子，共同基於販賣第一級毒品海洛因以營利之接續
    犯意聯絡，於唐國銘在不詳時地取得「多多」交付之海洛因
    後，綽號「阿開」即於99年6月6日以0000000000000手機撥
    打電話唐國銘持用之00-00000000000手機，詢問「多多」有
    無聯絡之事，並提供購買毒品者陳佳成（綽號雨傘）地址、
    電話及如何交付毒品、收取款項事宜，推由唐國銘攜帶海洛
    因，於當晚11時41分許前往約定之台北市○○○路301號會
    合，陳佳成因故未購買而未成交。「多多」旋以門號0000-
    000000號行動電話與唐國銘持用之上開手機聯絡，並以
    0000000000000手機接連發送四則簡訊予唐國銘，指示有關
    毒品交易之方式，再由「多多」以門號00000000000000號行
    動電話與陳佳成持用之0000-000000手機聯絡後，推由唐國
    銘將海洛因分別於99年6月7日及同年月9日，攜往位於臺北
    市大同區○○○路323號5樓之4之陳佳成住處，欲販賣予陳
    佳成，期間，「阿開」亦以手機時與唐國銘持用之上開手機
    聯絡，提供如何與購買毒品者陳佳成交易毒品事宜，然亦因
    陳佳成現金不足及另有要事等原因致未成交，嗣於同年月11
    日中午12時許，渠等復承前接續犯意，推由唐國銘攜帶海洛
    因至陳佳成上開住處交易，「多多」並於同日中午12時56分
    許，先以其所持用之門號000000000000 00號行動電話與陳
    佳成所持用之門號0000000000號行動電話聯絡交易事宜，雙
    方約定陳佳成先交部分毒品價款新臺幣（下同）3萬元予唐
    國銘，餘款則以匯款支付，唐國銘即於同日下午2時40分許
    攜帶第一級毒品海洛因至陳佳成上開住處交易，因陳佳成發
    現唐國銘帶來之海洛因部分純度不佳，陳佳成僅願購買其中
    純度較高之1兩海洛因，唐國銘即以每兩15萬元之價格將純
    度較佳之重約1兩之第一級毒品海洛因（淨重37.86公克）販
    賣予陳佳成，並由陳佳成當場秤重取走，剩下純度較差之海
    洛因（淨重8.62公克）則由唐國銘帶回，陳佳成並當場先支
    付1萬元予唐國銘。
二、陳佳成取得上開海洛因後，為籌款交付「多多」，向綽號「
    龍哥」（即簡振隆）及真實姓名年籍不詳綽號「小白」、「
    丁兄」、「王仔」、「阿雄」等人兜售海洛因牟利，並與「
    阿雄」達成毒品交易價金與重量之合意，雙方並約定在某不
    詳地點之咖啡廳交付毒品，然因碰面時間另約而未及時交付
    ，嗣警調人員獲報於同日晚上8時許，在臺北市○○○路323
    號5樓之4前將陳佳成逮捕致販賣未遂（陳佳成販賣第一級毒
    品未遂【累犯】部分，經原審判處有期徒刑陸年貳月，於本
    院撤回上訴而告確定），並當場扣得第一級毒品海洛因1包
    （驗餘淨重37.86 公克）及其所有供犯罪所用之上開海洛因
    外包裝袋1個、磅秤1台、行動電話1支（含門號0000000000
    號SIM卡1枚）。陳佳成遭逮捕後，在調查員尚不知綽號「阿
    龍」成年男子之真實姓名年籍前，向調查員表示願找出交付
    毒品之「阿龍」，並配合撥打電話予唐國銘，誆稱其欲交付
    該筆2萬元之購毒價款等語，於同日晚間11時許，唐國銘依
    約至臺北市○○○路323號5樓之4之陳佳成住處樓下等候時
    ，旋為調查人員查獲逮捕，並經唐國銘同意在位於臺北縣汐
    止市○○○路60號12樓之唐國銘住處搜索，扣得該販賣所剩
    之第一級毒品海洛因1包（驗餘淨重8.57公克）及其共犯「
    多多」等人所有供犯罪所用之上開海洛因外包裝袋1個、唐
    國銘所有供本件犯罪所用之SAMSUNG牌行動電話1支（不含
    SIM卡），循線查悉上情。
三、案經法務部調查局中部地區機動工作站及內政部警政署保安
    警察第三總隊第一大隊報告臺灣桃園地方法院檢察署檢察官
    偵查後起訴。
    理  由
壹、程序部分：
一、原審即臺灣桃園地方法院對本件有管轄權：
    按案件由犯罪地或被告住所、居所或所在地之法院管轄，刑
    事訴訟法第5條第1項定有明文。而所謂被告所在地，乃指被
    告起訴當時所在之地而言（院解字第3825號參照），以起訴
    時即訴訟繫屬時為標準，至其所在之原因，係出於任意抑或
    由於強制，在所不問（最高法院87年台非字第370號、98年
    台上字第1127號判決意旨參照）。查被告唐國銘與同案被告
    陳佳成於99年6月11日為警查獲後，隨即由臺灣桃園地方法
    院檢察署檢察官於99年6月11日聲請羈押，臺灣桃園地方法
    院並於該日訊問後裁定准予羈押，被告唐國銘與同案被告陳
    佳成隨即遭押解至臺灣桃園看守所等情，有羈押聲請書、訊
    問筆錄、押票、押票回證等物在卷可憑（見原審聲羈字第
    377號卷第2頁、第12至15頁、第18至25頁），截至本案檢察
    官於99年10月7日起訴被告時止，被告唐國銘與同案被告陳
    佳成均羈押於臺灣桃園看守所，起訴當時所在之地為桃園，
    揆諸前開說明，原審即臺灣桃園地方法院自有管轄權。
二、臺灣桃園地方法院檢察署對本案偵查取得之證據具有證據能
    力：
（一）被告唐國銘及辯護人另辯稱因臺灣桃園地方法院檢察署對
      本案之偵查並無管轄權，該署檢察官所取得之證據並無證
      據能力云云。選任辯護人嗣於本院審理中表示捨棄有關管
      轄權之爭執（見本院100年6月8日審判程序筆錄），惟仍
      爭執其證據能力。,
（二）學理上所謂毒樹果實理論，乃指先前違法取得之證據，有
      如毒樹，本於此而再行取得之證據，即同毒果，為嚴格抑
      止違法偵查作為，原則上絕對排除其證據能力，係英美法
      制理念，我國並未引用。我刑事訴訟法第一百五十八條之
      四所定：「除法律另有規定外，實施刑事訴訟程序之公務
      員因違背法定程序取得之證據，其有無證據能力之認定，
      應審酌人權保障及公共利益之均衡維護。」是為法益權衡
      原則，採相對排除理論，以兼顧被告合法權益保障與發現
      真實之刑事訴訟目的。是除法律另有特別規定不得為證據
      ，例如同法第一百條之一第二項、第一百五十八條之二、
      第一百五十八條之三等類者外，先前違法取得之證據，應
      逕依該規定認定其證據能力，固勿論矣！其嗣後衍生再行
      取得之證據，倘仍屬違背程序規定者，亦應依上揭規定處
      理；若雖為合乎法定程序者，然因與先前之違法情形密切
      結合，具有前因後果之直接關聯性，均可視為衍生證據取
      得程序之一部，該衍生證據之取得因而存在違法事由，則
      本於實質保護之法理，始得依其違法之具體情況，分別適
      用刑事訴訟法證據排除之相關規定，而認定有無證據能力
      。即對於違法取得之證據，除法律另有規定外，為兼顧程
      序正義及發現實體真實，應由法院於個案審理中，就個人
      基本人權之保障及公共利益之均衡維護，依比例原則及法
      益權衡原則，予以客觀之判斷，亦即宜就1、違背法定程
      序之程度；2、違背法定程序時之主觀意圖（即公務員是
      否明知違法並故意為之）；3、違背法定程序時之狀況（
      即程序之違反是否有緊急或不得已之情形）；4 、侵害犯
      罪嫌疑人或被告權益之種類及輕重；5、犯罪所生之危險
      或實害；6、禁止使用證據對於預防將來違法取得證據之
      效果；7、偵審人員如依法定程序，有無發現該證據之必
      然性；8、證據取得之違法對被告訴訟上防禦不利益之程
      度等情狀予以審酌，以決定應否賦予證據能力。惟如實施
      刑事訴訟程序之公務員違法取得證據後，進一步衍生取得
      之證據，縱與先前之違法取證據有如毒樹、毒果之因聯性
      ，然該進一步採證之程序，苟屬合法，且與先前違法取證
      係個別獨立之偵查行為，既與先前之違法程序不生前因後
      果關係，非惟與上揭毒樹果實理論無關，我國刑事訴訟法
      並無排除其作為證據之明文，亦不生應依法益權衡原則定
      其證據能力之問題（最高法院96年度台上字第4177號、97
      年度台上字第245 號判決參照）。
（三）按「案件由犯罪地或被告之住所、居所或所在地之法院管
      轄。」、「第十三條及第十四條之規定，於檢察官行偵查
      時準用之。」刑事訴訟法第5條第1項、同法第16條著有明
      文。又「檢察官除法令有特別規定者外，祇能於其所配置
      之法院管轄區域內執行職務，至指定法院管轄一節，並不
      限於起訴以後，早經本院以院字第六三號及第一九三號解
      釋明白宣示」，亦經司法院著有院字第2790號解釋在案，
      足見檢察官於為偵查行為時，仍應遵守刑事訴訟法第5條
      第1項之規定，不得於其所配置之法院管轄區域外執行職
      務。本件上訴人即被告唐國銘之住所為「台北縣萬里鄉○
      ○路61號之2」、居所為「台北縣汐止市○○○路60號12
      樓」，其遭法務部調查局中部地區機動組查獲之地點為台
      北市○○○路323號樓下，又其於99年6月3日出境至中國
      大陸係以「金馬小三通」之方式為之，先由台北松山機場
      搭乘華信航空抵達金門後，繼而搭乘小三通船班至廈門東
      渡港口；而99年6月6日亦先於廈門東渡港口搭乘小三通船
      班至金門，再自金門機場搭乘立榮航空回松山機場入境，
      分別有被告唐國銘99年6月6日電子機票收據/登機證影本
      、台北松山機場之國內航班查詢表影本、金門尚義機場之
      到站航班資料表影本、金門尚義機場之離站航班資料表影
      本、99年6月份小三通船班表影本及入出境查詢結果等件
      可佐，均非經由桃園中正國際機場出、入境，台灣桃園地
      方法院檢察署似無管轄權，惟查：證人即調查局中部地區
      機動工作站調查員蘇緯德於本院審理中證稱：逮捕被告後
      去查出入境資料，用出入境資料去詢問被告，被告也承認
      是這樣。一般從大陸回來從桃園機場入出境最頻繁，直覺
      上認是桃園機場，就問被告是不是從桃園機場入境，被告
      也說是，所以就沒有查得那麼仔細。因是管轄權的問題，
      被告供稱從桃園機場入境，所以就移送台灣桃園地方法院
      檢察署等語（見本院100年6月22日審判程序筆錄），另一
      證人即調查局中部地區機動工作站調查員曾偉靖亦證稱：
      同剛才蘇緯德所述，因為我們有問唐國銘是不是從桃園機
      場入境，被告說是，我們就認為是從桃園機場入境，因為
      我們查得出入境紀錄，資料裡面沒有註記入境的機場，所
      以我們以一般常理來判斷應該是從桃園機場入境，唐國銘
      也回答是從桃園機場入境，所以筆錄才會這樣記載等語（
      見本院100年6月22 日審判程序筆錄）。參諸該工作站以
      「法眼系統」查詢所得入出境資料，往返地點均僅顯示廈
      門及代碼「XMN」，並未顯示「松山機場」或「台北」，
      有該查詢入出境資料結果二紙可據（見本院卷一第216、2
      17頁），上  開證人所證查得資料沒有註記入境地點，故
      以一般常理判斷是從桃園機場入境，洵非無因。而本件經
      法務部調查局中部地區機動工作站於99年6月6日起依法實
      施監聽，得知被告唐國銘於99年6月11日下午2時40分許攜
      帶第一級毒品海洛因至陳佳成住處交易，陳佳成於當日即
      兜售毒品籌款，乃於同日晚上8時許緊急逮捕陳佳成，經
      其供出上游，而查獲唐國銘，案移臺灣桃園地方法院檢察
      署檢察官偵辦，於99年10月12日獲准羈押，且案移臺灣桃
      園或台北地方法院檢察署，所應踐行之程序均同，足見調
      查局中部地區機動工作站承辦人員誤認臺灣桃園或台北地
      方法院檢察署有管轄權，檢察官未察覺無關轄權而予受理
      存有疏漏，均非惡意，尚無礙被告之辯護，對被告之權益
      尚無侵害，況依刑事訴訟法第13條、第14條及第16條之規
      定意旨，於原審裁定羈押被告前，該署檢察官仍得基於必
      要與急迫之情況，而先行為保全證據之偵查措施，且被告
      所犯係法定刑死刑或無期徒刑之罪，對社會危害甚鉅，本
      院審酌前情，及斟酌查緝販毒乃鞏固國家社會之基石，對
      販毒之人自應及早繩之以法等公共利益之維護等情，認臺
      灣桃園地方法院檢察署對本案偵查取得之證據（被告唐國
      銘於調查站之自白除外）仍具有證據能力。是被告及辯護
      人前揭所辯，並認同案被告陳佳成於偵查中之證述、扣案
      之行動電話、夾鏈袋、電子磅秤等物、扣案之唐國銘、陳
      佳成所有第1級毒品海洛因、法務部調查局濫用藥物實驗
      室99年7月14日調科壹字第09923015780號、00000000000
      號鑑定書2紙、000000000000、0000000000、0000000000
      行動電話、通聯調閱查詢單、通聯記錄及通訊監察譯文等
      ，因台灣桃園地方法院檢察署於本案偵查中無管轄權，因
      此所取得之證據，依毒樹果實之理論，無證據能力云云，
      應係誤會。
（四）另被告唐國銘及其辯護人對被告唐國銘於偵查時之自白（
      見臺灣桃園地方法院檢察署99年度偵字第16671號卷第58
      至63頁）辯稱並無證據能力云云，所持理由係以被告唐國
      銘於調查站接受詢問時，遭到調查員誘導取供，已影響被
      告唐國銘於偵查時陳述之自由意志，而認被告唐國銘於偵
      查時之自白並無證據能力。查被告唐國銘接受調查員詢問
      後所為之自白，因無法排除被告唐國銘抗辯成立可能性，
      而無從認被告唐國銘之自白有證據能力，已如前述，然被
      告唐國銘接受檢察官偵訊，相對於先前調查員所為之詢問
      ，乃一個別獨立之合法偵訊程序，與調查員之詢問間並不
      具有密切結合之關聯性，被告唐國銘於檢察官面前陳述之
      自由意志，應未受到之前調查員詢問時之影響。況檢察官
      之偵訊，為99年6月12日下午7時18分許，距唐國銘接受調
      查員詢問完畢之時間即同日下午1時50分，二者間有相當
      時間，有詢問筆錄及偵訊筆錄可稽，更無從執被告唐國銘
      於詢問時之情況，認其於偵訊時有不能本於自由陳述之情
      事，再被告及辯護人並無法舉出事證證明被告唐國銘上開
      偵查自白有何違背唐國銘之自由意志，依前開說明，被告
      唐國銘於偵查時之自白自有證據能力。又被告唐國銘與同
      案被告陳佳成2人經檢察官聲請原審裁定羈押在案，自99
      年6月12日羈押於台北看守所時起，被告唐國銘所在地之
      臺灣桃園地方法院，參酌刑事訴訟法第5條第1項之規定，
      即有管轄權（非惡意造成之管轄，詳如前述），臺灣桃園
      地方法院檢察署檢察官應有權對本案進行偵查，後來取得
      之證據，係由於個別獨立之合法偵查作為，既與先前之違
      法程序不生前因後果關係，非惟與上揭毒樹果實理論無關
      ，亦不生應依法益權衡原則定其證據能力之問題。
三、被告唐國銘及其辯護人主張被告唐國銘於調查站之自白係受
    調查員以誘導之不正方法所為之供述，從筆錄記載唐國銘係
    自桃園機場入境此點，明顯與事實不符可知，此自白當無證
    據能力云云。按被告之自白，非出於強暴、脅迫、利誘、詐
    欺、疲勞訊問、違法羈押或其他不正之方法，且與事實相符
    者，得為證據。被告陳述其自白係出於不正之方法者，應先
    於其他事證而為調查。該自白如係經檢察官提出者，法院應
    命檢察官就自白之出於自由意志，指出證明之方法。刑事訴
    訟法第156條第1、3項分別定有明文。經核被告唐國銘於調
    查站所為之供述內容，其中關於坦承運輸毒品乙節，被告唐
    國銘係供稱其係於99年6月6日搭乘班機從桃園機場入境而將
    毒品帶入等情（見臺灣桃園地方法院檢察署99年度偵字第
    16671號卷第19頁），確與公訴意旨及客觀事證不符，可見
    被告及辯護人抗辯唐國銘供述時受到誘導等語，尚非無據，
    雖證人即調查員曾偉靖、蘇緯德分別於原審及本院審理時已
    證述訊問被告唐國銘時筆錄記載都出於被告自由陳述，當時
    都有錄音、錄影，並未跟被告說「移送臺北麻煩，要配合一
    下」等誘導或不法情事等情（見原審卷第146、147頁，本院
    100年6月22日審判程序筆錄），惟被告唐國銘究從松山機場
    或桃園機場出入境，乃其親身經歷之事實，當無誤記之可能
    ，且經本院審理時當庭勘驗被告唐國銘於99年6月12日調查
    筆錄光碟顯示，關於從何地入境，調查員係以誘導方式問：
    「你從那邊進來？從桃園？」等語，被告唐國銘始答：「對
    」（見本院100年7月6日審判程序筆錄），有該審判筆錄內
    勘驗結果可按，則調查筆錄記載被告唐國銘答：「我於6月6
    日搭乘BR2035號班機從桃園機場入境」等語（見臺灣桃園地
    方法院檢察署99年度偵字第16671號卷第19頁），顯與事實
    不符，在被告唐國銘上開自白有明顯瑕疵之情況下，單憑證
    人曾偉靖之證詞尚不足以排除被告抗辯成立之可能，而檢察
    官復未就此指明證明方法，揆諸前開說明，自難認被告唐國
    銘之自白有證據能力。
四、被告唐國銘及其辯護人主張同案被告陳佳成於偵查中所述內
    容，係因毒癮發作所為之陳述，依刑事訴訟法第156條無證
    據能力云云。惟查同案被告陳佳成於調查站製作筆錄時，並
    未有毒癮發作之情，移送檢察官偵查時，亦無毒癮發作而不
    能製作筆錄之記載，且觀其於調查站、偵查中，均能針對案
    情具體陳述，此觀調查、偵查筆錄即明（此調查站筆錄僅做
    彈劾證據之用），被告唐國銘及其辯護人主張依刑事訴訟法
    第156條規定認無證據能力云云，尚無可採。又「被告以外
    之人於偵查中向檢察官所為之陳述，除顯有不可信之情況者
    外，得為證據」，刑事訴訟法第一百五十九條之一第二項定
    有明文。同案被告陳佳成先後於99年6月12日、8月4日、10
    月5日、8月19日偵查中具結後以證人身分向檢察官所為之陳
    述（見99偵字16671第46至70頁99年6月12偵訊筆錄、99偵字
    16671第91至92頁99年8 月4日偵訊筆錄、99偵字16671第169
    至173頁99年10月5日偵訊筆錄、99偵字16671第211至212頁
    99年8月19日偵訊筆錄），就上開偵查筆錄製作之背景、原
    因、過程等客觀事實加以觀察，其向檢察官所為之陳述並無
    顯有不可信之情況而具有證據能力。
五、按刑事訴訟法為加強當事人進行主義之精神，確立當事人對
    傳聞證據有處分權，於第159條第1項規定被告以外之人於審
    判外之陳述，雖不符同法第159條之1至第159條之4所定傳聞
    證據之例外情形，但經當事人於審判程序同意作為證據，而
    法院審酌該陳述作成時之情況，認為適當者，亦有證據之容
    許性。同法第159條之5第2項復規定當事人、代理人或辯護
    人於法院調查證據時，知有同法第159條第1項不得為證據之
    情形，而未於言詞辯論終結前聲明異議者，視為有前項之同
    意。查本件被告唐國銘與其辯護人對於下述本院採為認定事
    實依據之各項證據之證據能力，均未於言詞辯論終結前聲明
    異議，復經本院於審理時逐一提示證據予被告及辯護人表示
    意見，本院審酌該等證據之取得過程並無瑕疵，與本案待證
    事實間復具有相當之關聯性，以之為本案證據並無不當，自
    得採為本件認定事實之基礎。
貳、實體部分：
一、認定被告唐國銘共同販賣海洛因予陳佳成所憑之證據及理由
    ：
（一）被告唐國銘於原審審理中固坦承陳佳成遭查獲後被扣之毒
      品海洛因1包係其交付，其亦收受陳佳成所交付之現金1萬
      元等情，惟矢口否認犯行，辯稱：其並不知交付予陳佳成
      之物為毒品海洛因，所收之現金1萬元係其向綽號「兄仔
      」之人之借款，與毒品無關云云。辯護人則為被告辯護稱
      ：陳佳成係向綽號「多多」之人購買海洛因，與唐國銘無
      關，唐國銘交付物品予陳佳成前並不知係海洛因，唐國銘
      與「多多」間並無犯意聯絡，唐國銘僅成立轉讓第一級毒
      品罪等語。而於本院審理中，就99年6月11日販賣第一級
      毒品數量淨重為37.86公克之海洛英予共同被告陳佳成之
      行為認罪（見100年7月6日審判程序筆錄、100年6月2日刑
      事辯護意旨狀壹、100年6月22日刑事補充辯護意旨狀一（
      一））。並經同案被告陳佳成於偵查中以證人身分（已具
      結）證稱：是一個綽號叫多多的人在6月7日或8日突然打
      電話給我說有一個人會跟我聯絡，問我要不要毒品，後來
      就唐國銘來找我，前兩次我因為沒有這麼多錢，所以我不
      要，我有試用，他東西的品質不是很好，扣案的海洛因毒
      品是多多要唐國銘於99年6月11日下午兩點45分左右拿來
      給我的，我把發霉的東西清掉，所以只剩下不到40公克，
      賣我15萬元，就是當天抓到的量，唐國銘有拿一些回去，
      多多叫我先給唐國銘3萬元，但我只拿1萬元給唐國銘，其
      他等我有錢再給，多多說要傳帳戶給我，以利我付給他買
      毒品的錢（見99偵字16671第46至70頁99年6月12偵訊筆錄
      、99偵字16671第91至92頁99年8月4日偵訊筆錄、99偵字
      16671第169至173頁99年10月5日偵訊筆錄、99偵字16671
      第211至212頁99年8月19日偵訊筆錄）；繼於原審具結證
      稱：起先是綽號多多的人在99年6月7日先打電話給我，多
      多說要賣我海洛因，說會叫一個人來找我，後來唐國銘當
      天就來上開住處找我，唐國銘跟我說多多叫他來，當天唐
      國銘有拿一個小袋子，我跟唐國銘說不要，叫唐國銘拿回
      去，99年6月9日唐國銘又來找我，我因為忙於麻將的事情
      ，我跟唐國銘說我沒有空，唐國銘就回去了。第三次就是
      99年6月11日，我因為沒有毒品可以施用，且當天多多有
      打電話給我，多多向我說他要叫唐國銘拿海洛因給我，多
      多並說買賣海洛因的價金請我先支付三萬元給唐國銘，總
      價的計算是按照一兩十五萬元的價格來計算，後來唐國銘
      在當天下午大約二點四十幾分左右就到我台北市○○○路
      的住處，跟我說是多多叫他來，並且唐國銘拿出一包海洛
      因，然後，我當場用在我民生西路住處扣案的那一台電子
      秤秤重，秤重的結果我說我不買那麼多，我只買37.5公克
      的海洛因。然後我跟唐國銘說身上只有16000多元，先給
      唐國銘一萬元，其他的二萬元本來跟唐國銘說晚上卡拉OK
      營業時，再交給唐國銘，同日下午五點多時，多多有打電
      話向我催討此二萬元（見99訴833第121至122頁99年12月
      15日審判筆錄、99訴833第142頁100年1月5日審判筆錄）
      ；復於本院審理時證述：「跟綽號多多的男子通過電話，
      交給唐國銘1萬元是購買毒品的錢，是多多叫我拿3萬元給
      唐國銘，我先拿1萬元。唐國銘拿到我住處民生西路323號
      5樓之4，他拿1個像小茶葉罐，裡面用透明的夾鏈袋裝著
      ，我一看就知道是海洛因，唐國銘是否知道我不知道，我
      有告訴他這是海洛因，我有秤重，還沒有秤重的時候拿起
      來的時候就跟他說是海洛因，這時候還沒有付錢我就跟唐
      國銘說那是海洛因。通訊監察譯文內所載「55」是指55公
      克，是多多交代唐國銘要交給我毒品的重量。之前說「60
      」，是多多要拿60公克給我，現在卻拿55公克，所以我才
      質疑，「30」是指要先拿3萬的意思。唐國銘找我3次，第
      一次有到我家來，第二次在樓下，第一次帶毒品來，第二
      次我沒有看到，這不肯定我不敢講，第三次就是本案被查
      獲的事情」（見本院100年5月25日審判程序筆錄）、「6
      月6日與唐國銘之間的通話譯文，是與唐國銘的通話紀錄
      ，並且有約在民生西路301號陳佳成家樓下見面，目的是
      多多叫唐國銘拿毒品給我，因為我自己還有毒品，沒有收
      。多多有跟我聯絡過，也有透過身邊的小弟阿開（成年的
      男子）跟我聯絡」、又稱：「多多有跟我聯絡，也有透過
      身邊小弟阿開跟我聯絡」、「阿翔與阿開是不同人」等情
      （見本院卷二第22頁反面、第113頁）明確，另綽號「阿
      開」於99年6月6日以0000000000000手機撥打電話唐國銘
      持用之00-00000000000手機，詢問「多多」有無聯絡之事
      ，並提供購買毒品者陳佳成（綽號雨傘）地址、電話及如
      何交付毒品、收取款項事宜，唐國銘攜帶海洛因，於當晚
      11 時41分許前往約定之台北市○○○路301號會合，陳佳
      成因故未購買而未成交。「多多」旋以門號0000-000000
      號行動電話與唐國銘持用之上開手機聯絡，並以00000000
      00 000手機接連發送四則簡訊予唐國銘，指示有關毒品交
      易之方式，再由「多多」以門號00000000000000號行動電
      話與陳佳成持用之0000-000000手機聯絡「阿開」亦以手
      機時與唐國銘持用之上開手機聯絡，提供如何與購買毒品
      者陳佳成交易毒品事宜，有99年6月6日至99年6月11日間
      唐國銘與綽號「阿開」、「多多」（兄仔）、陳佳成間通
      訊監察及其譯文，及99年6月7日多多傳給唐國銘之簡訊四
      則（見臺灣桃園地方法院檢察署99年度偵字第16671號卷
      第27、28頁、本院卷二第30至61頁，並詳附表通訊監察譯
      文摘要）可憑，並有臺灣桃園地方法院99年6月2日099年
      聲監字第000477、000509號通訊監察書暨附件足按（見99
      年度偵字第23902號第53至56頁），且經本院調臺灣桃園
      地方法院99年聲監字第000477號刑事卷核閱無訛，復有扣
      案之被告陳佳成所有之海洛因1包、磅秤1台及門號000000
      0000號行動電話1支及被告唐國銘所有之該販賣所剩之海
      洛因1包及SＡMSUNG牌行動電話1支可憑（詳扣押物品目錄
      表，見同上卷第36、40頁），且本案查扣之2包海洛因，
      經法務部調查局鑑定結果，確為第一級毒品海洛因無訛，
      有該局鑑定書2紙附卷可稽（見同上卷第85、86頁），被
      告唐國銘上開自白與事實相符，此部分事實足以認定。
（二）對於被告唐國銘辯解之判斷：
  １、被告唐國銘雖以不知係毒品為辯，惟同案被告陳佳成於原
      審審理時已證述唐國銘交付其海洛因時，並沒有特別包裝
      ，是用一個透明夾鏈袋內裝一大塊海洛因，其當場秤重海
      洛因時，唐國銘就站在旁邊觀看，其交付1萬元給唐國銘
      時，曾告知唐國銘晚上再來拿餘款2萬元，唐國銘說好就
      回去了，唐國銘應該知道那是海洛因，因為唐國銘前來三
      次了等情（見原審卷第121、122頁），於本院審理中證稱
      ：「唐國銘拿1個像小茶葉罐，裡面用透明的夾鏈袋裝著
      ，我一看就知道是海洛因，唐國銘是否知道我不知道，我
      有告訴他這是海洛因，我有秤重，還沒有秤重的時候拿起
      來的時候就跟他說是海洛因，這時候還沒有付錢我就跟唐
      國銘說那是海洛因」（見本院100年5月25日審判程序筆錄
      ），再參諸上開99年6月6日至99年6月11日間唐國銘與綽
      號「阿開」、「多多」（兄仔）、陳佳成間通訊監察及其
      譯文，及99年6月7日多多傳給唐國銘之簡訊四則顯示，被
      告唐國銘應已知悉交付同案被告陳佳成之物品為海洛因，
      所辯不知係毒品云云，無非飾卸之詞，不足採信。
  ２、被告唐國銘另以同案被告陳佳成99年6月12日偵查筆錄載
      與其交易之對象為綽號「多多」之人，99年8月4日偵查筆
      錄載與其交易之對象為綽號「阿翔」之人，而原審99年12
      月15日審判程序，又稱與其交易之對象為綽號「多多」之
      人，並未指稱係與被告交易毒品，此有利於被告唐國銘之
      證述，原審恝置未論，不無違誤云云。經查：
 （1）被告唐國銘係受「多多」指示將毒品海洛因交付同案被告
      陳佳成，並收取部分款項，且「多多」先行與與陳佳成（
      綽號雨傘）電話聯絡，業如前述，是被告陳佳成99年6月
      12日偵查筆錄載與其交易之對象為綽號「多多」之人，原
      審99年12月15日審判程序，稱與其交易之對象為綽號「多
      多」之人，核與事實並無不符，難謂被告唐國銘未參與本
      件販賣海洛因情事。至於被告唐國銘將毒品海洛因交付同
      案被告陳佳成，係受何人指示乙節，唐國銘稱係「兄仔」
      ，而監察譯文卻載「多多」，則兄仔與多多是否為同一人
      ？被告於本院審理中供稱：聯繫的對象都是「兄仔」，沒
      有一個多多（見本院卷一第187頁），證人即調查局中部
      地區機動工作站調查員蘇緯德於本院審理中證稱：多多和
      兄仔應該是同一個人，因為唐國銘都稱對方是兄仔，但是
      陳佳成都叫對方是多多，他們有時候會換電話，但是我們
      都是聽聲音（見本院卷一第187頁），另一證人即調查局
      中部地區機動工作站調查員曾偉靖於本院審理中證稱：因
      為監聽時，聽的聲音是一樣的，所以註記同一個人。且陳
      佳成也有稱對方為多多（見本院卷一第187頁），又證稱
      ：從監聽譯文內容兄仔與多多的談話是一貫的，而且聲音
      是相同的，是同一個人。譯文都是寫多多，筆錄是因為唐
      國銘都說是兄仔，所以才會出現兄仔的字句，當時我們認
      為多多是唐國銘的兄仔（見本院卷二第24頁反面），再參
      以同案被告陳佳成於本院審理中證稱：唐國銘說兄仔叫他
      來的，兄仔就是多多，因為多多事先有打電話給我，唐國
      銘拿海洛因給我的時候又說是兄仔叫他拿給我的，所以我
      認為兄仔就是多多等語（見本院卷二第26頁反面），可見
      兄仔與多多應屬同一人。
 （2）同案被告陳佳成於99年8月4日證稱：「(問：扣案毒品是誰
      交給你的？答：唐國銘，6月11日下午1、2點他拿到民生
      西路的住處給我的，壹個我不認識的人叫他拿給我的，是
      一個叫阿翔的人賣給我的。」等語（見偵字第16671號卷
      第91-92頁），已提及在其住處扣案毒品是唐國銘所交付
      ，至於阿翔其人，陳佳成雖於本院審理中證稱：99年8月4
      日偵查筆錄所載交易對象是「阿翔」，應該是「阿開」，
      阿翔是寫錯了等語（見本院卷二第26頁反面），參諸99年
      6月11日18時04分39秒監察譯文，阿翔以0000000000000電
      話傳送予陳佳成所持有的0000000000行動電話簡訊，內容
      載「永豐銀行北高雄分行黃玉華00000000000000明天錢匯
      這裡！到後天共五十五萬台幣！阿翔上！」等語（本院卷
      二第60 頁），與本件毒品交易之價格有異，是證人陳佳
      成嗣於本院審理中證陳：有阿翔這個人，是他介紹我與多
      多認識，阿翔與阿祥是同一個人，這通簡訊我不知道，與
      本案買賣海洛因無關；阿開是多多的小弟，阿開與阿翔是
      不同人等語（見本院卷二第112頁至第113頁），參諸卷附
      被告唐國銘與「阿開」間自99年6月6日至10日止均有關於
      如何交付毒品及收款之通話紀錄，已參與販賣毒品行為，
      而唐國銘與「阿翔」（或稱阿祥）間，僅有上開簡訊一則
      （監察譯文中，通話之0000-000 000係證人陳佳成持用，
      譯文載通話者為「阿祥」係誤載，業據陳佳成證實在卷）
      ，尚無證據證明與本案有所關聯，有通訊監察譯文可憑。
      是同案被告陳佳成於本院所述與其交易之對象為綽號「多
      多」、「阿開」，非「阿翔」（或稱阿祥）之人應屬可信
      。
 （3）本件被告唐國銘販賣海洛因於陳佳成，與「兄仔」（即「
      多多」）、「阿開」等人間互有犯意聯絡與行為分擔（詳
      下述），同案被告陳佳成對交易對象之陳述時未完整表達
      ，或稱係被告唐國銘交付，或稱係與綽號「多多」，或稱
      「阿開」之人交易，並無不符。
  ３、被告及辯護人另辯解本件僅成立轉讓第一級毒品罪云云。
      惟被告唐國銘與「兄仔」（即「多多」）、「阿開」等人
      確出於牟利之意圖出售海洛因予陳佳成（詳下述），所為
      核係販賣第一級毒品犯行，所辯被告唐國銘轉交予證人陳
      佳成，既無獲得毒品報酬，陳佳成亦非基於出售或意圖出
      售，被告唐國銘不該當販賣第一級毒品之罪云云，應係誤
      會。
  ４、被告唐國銘復辯稱：陳佳成所交付之一萬元款項並非販賣
      毒品之代價，實為被告唐國銘向「兄仔」之借款，此與本
      案無關云云。惟查，「多多」於99年6月11日中午12時56
      分許，先以行動電話與陳佳成聯絡交易事宜，雙方約定陳
      佳成先交部分毒品價款新臺幣（下同）3萬元予唐國銘，
      餘款則以匯款支付，唐國銘即於同日下午2時40分許攜帶
      第一級毒品海洛因至陳佳成上開住處交易，因陳佳成發現
      唐國銘帶來之海洛因部分純度不佳，陳佳成僅願購買其中
      純度較高之1兩海洛因，唐國銘即以每兩15萬元之價格將
      純度較佳之重約1兩之第一級毒品海洛因（淨重37.86公克
      ）販賣予陳佳成，並由陳佳成當場秤重取走，剩下純度較
      差之海洛因（淨重8.62公克）則由唐國銘帶回，陳佳成並
      當場先支付1萬元予唐國銘等情，已據被告唐國銘供明，
      並經同案被告陳佳成證述無訛。陳佳成於本院審理中復證
      稱：跟綽號多多的男子通過電話，交給唐國銘1萬元是購
      買毒品的錢，是多多叫我拿3萬元給唐國銘，我先拿1萬元
      等語（見本院100年5月25日審判程序筆錄），足見陳佳成
      交付予被告唐國銘之一萬元款項，係販賣毒品之部分代價
      ，縱「多多」將該販賣毒品借給被告唐國銘，亦難謂該款
      項係借款，而非販賣毒品所得，而與本案無關，被告唐國
      銘上開辯解委無足採。
（三）被告唐國銘與「多多」（即「兄仔」）、「阿開」等人間
      之共犯關係：
      被告唐國銘攜帶已知悉為海洛因之毒品於99年6月6日、7
      日及9日前往約定地點或陳佳成住處欲與陳佳成交易，於
      同年月11日以每兩15萬元之價格販賣海洛因（淨重37.86
      公克）予陳佳成，佐以唐國銘與「多多」之通聯監聽譯文
      顯示「多多」指示唐國銘前往綽號「雨傘」（即陳佳成）
      住處，把東西（指毒品）全部都給「雨傘」，並收取3萬
      元等情，均如前述，足見被告唐國銘確與「多多」（即「
      兄仔」）、「阿開」等人有販賣海洛因之犯意聯絡與行為
      分擔。
（四）營利意圖之認定：
      查販賣海洛因係違法行為，非可公然為之，且有其獨特之
      販售路線及管道，復無公定價格，容易增減分裝之份量，
      而每次買賣之價量，可能隨時依雙方關係深淺、資力、需
      求量及對行情之認知、來源是否充裕、查緝是否嚴緊、購
      買者被查獲時供述購買對象之可能風險之評估等，而異其
      標準，非可一概而論，從而販賣之利得，一般除被告坦承
      犯行明確外，委難察得實情，惟販賣之人從價差或量差中
      牟利之方式雖異，然其販賣行為在意圖營利則同一。本案
      被告唐國銘雖未供述其本件販賣毒品利得，惟查證人陳佳
      成已證述其係依行情價向唐國銘、「多多」等人購買（見
      原審卷第121頁），可認被告唐國銘等人確出於牟利之意
      圖出售海洛因予陳佳成。
（五）本件事證明確，被告犯行堪予認定，應依法論科。
二、論罪：
（一）按海洛因屬毒品危害防制條例第2 條第2 項第1 款所定之
      第一級毒品，非經許可不得持有、販賣。核被告唐國銘所
      為，係犯毒品危害防制條例第4條第1項之販賣第一級毒品
      既遂罪。被告持有第一級毒品之低度行為，為販賣之高度
      行為所吸收，不另論罪。
（二）被告唐國銘與「多多」（即兄仔）、「阿開」之成年男子
      等人間，就本案販賣第一級毒品犯行互有犯意聯絡與行為
      分擔，均為共同正犯。
（三）被告唐國銘在不詳時地取得「多多」交付之海洛因後，綽
      號「阿開」即於99年6月6日以0000000000000手機撥打電
      話給唐國銘00-00000000000手機，詢問「多多」有無聯絡
      之事，並提供陳佳成（綽號雨傘）地址、電話及如何交付
      毒品、收取款項事宜，推由唐國銘攜帶海洛因，於當晚11
      時41 分許前往約定之台北市○○○路301號會合，陳佳成
      未購買而未成交之事實，與起訴有罪部分，具有實質一罪
      之接續關係，檢察官雖未起訴，本院仍得併予審理。
（四）毒品危害防制條例第17條第2項規定：「犯第四條至第八條
      之罪於偵查及審判中均自白者，減輕其刑。」，又所謂自
      白，係針對被嫌疑為犯罪之事實陳述，不包括該事實之法
      律評價，與協商程序中一併為法律評價之認罪，並不相同
      。被告或犯罪嫌疑人在偵查中，若可認為已對自己被疑為
      犯罪之事實是認，縱對於該行為在刑法上之評價尚有主張
      ，仍無礙於此項法定減刑事由之成立。最高法院98年度台
      上字第448號判決足資參照。被告唐國銘於偵查中，檢察
      官尚未告知涉犯販賣第一級毒品罪嫌前，即對於「交付扣
      案毒品予陳佳成以及有自陳佳成取得現金」之過程自白，
      略稱：「扣案的毒品是兄仔拜託拿給別人」、「依指示交
      給陳佳成的，他叫我找陳佳成拿，但陳佳成先給我1萬，
      叫我下午再去找他拿2萬」（見偵查卷第166頁第19行至第
      23行，99年10月05日訊問筆錄、偵查卷第167頁第18行至
      第23行，99年10月05日訊問筆錄）；於原審審理中供稱：
      「調查局於九九年六月十一日在住處扣案的海洛因是99年
      6月11日下午約二點多，拿不知道的東西給陳佳成，後來
      陳佳成在其住處秤重，陳佳成告訴我那是海洛因，而陳佳
      成秤完剩下的海洛因叫我拿走，也就是調查員在我住處查
      扣的海洛因。上開海洛因是因兄仔的人約99年6月6日或7
      日兄仔打電話給我，請我幫忙拿壹個東西給陳佳成。」（
      見一審卷第216頁背面第13行起至第217 頁第7行，100年3
      月23日審判筆錄）；於本院審理中，就99年6月11日販賣
      第一級毒品數量淨重為37.86公克之海洛英予共同被告陳
      佳成之行為認罪（見100年7月6日審判程序筆錄、100年6
      月2日刑事辯護意旨狀壹、100年6月22日刑事補充辯護意
      旨狀一）。足見，被告唐國銘於偵查及審判中，對於「交
      付扣案毒品予陳佳成以及有自陳佳成取得現金」犯罪之事
      實均已陳述，縱對於該行為在刑法上之評價認為尚有主張
      或抗辯稱：不知係海洛因、是借款未收取價款等，依前述
      最高法院98年度台上字第448號判決之意旨，仍無礙於毒
      品危害防制條例第17條第2項法定自白減刑事由之成立。
（五）刑法第59條規定：「犯罪之情狀顯可憫恕，認科以最低度
      刑仍嫌過重者，得酌量減輕其刑。」，本條係關於裁判上
      減輕之規定，必於審酌一切之犯罪情狀，在客觀上顯然足
      以引起一般同情，認為縱予宣告法定最低刑度猶嫌過重者
      ，始有其適用（最高法院38年台上字第16號、45年台上字
      第1165號、51年台上字第899號判例參照）。查被告販賣
      毒品數量非微，危害非小，本院審酌犯罪情節，尚難認有
      何足以引起一般同情或顯可憫恕之情狀，自無刑法第59條
      規定之適用，是辯護人請依該條酌量減輕其刑，尚無足採
      。
參、撤銷改判及其理由：
    原審就被告唐國銘共同販賣第一級毒品部分予以論罪科刑，
    固非無見。惟被告唐國銘與「多多」（即兄仔）、「阿開」
    之成年男子等人間，就本案販賣第一級毒品犯行互有犯意聯
    絡與行為分擔，均為共同正犯，原判決將共同正犯「多多」
    與「兄仔」誤為不同二人，復漏認共同正犯「阿開」之成年
    男子，尚有未洽。又被告唐國銘於偵查及審判中，對於「交
    付扣案毒品予陳佳成以及有自陳佳成取得現金」犯罪之事實
    均已陳述，縱對於該行為在刑法上之評價認為尚有主張或抗
    辯稱：不知係海洛因、是借款未收取價款等，仍無礙於毒品
    危害防制條例第17條第2項法定自白減刑事由之成立。原審
    未依毒品危害防治條例第17條規定減輕其刑，不無可議。另
    共同正犯應就全部犯罪結果負其責任，是其犯罪所得之財物
    如為現金者，應合併計算，且於全部或一部不能沒收時，以
    其財產抵償之，惟為避免執行時發生重複沒收、抵償之情形
    ，各共同正犯之間係採連帶沒收主義，於裁判時應諭知被告
    共同犯罪所得之財物應與其他共同正犯連帶沒收之。原判決
    就販賣第一級毒品所得財物新臺幣壹萬元之沒收、抵償，未
    諭知被告與其他共同正犯連帶沒收、抵償，於法有違。被告
    唐國銘據此上訴為有理由，原判決關於被告唐國銘部分既有
    上述可議之處，自應由本院予以撤銷改判。爰審酌被告唐國
    銘其販賣之海洛因淨重37.86公克，交易價款15萬元，危害
    情節非輕，其年富力強，智識程度亦佳，不思以勞力賺取金
    錢，竟為本案犯行，犯後於偵審中就販賣之海洛因自白，復
    審酌其犯罪動機、目的、手段等一切情狀，量處如主文所示
    之刑。扣案之被告唐國銘與「多多」等人共同所有之販賣所
    剩之第一級毒品海洛因1包（驗餘淨重8.57公克），屬毒品
    危害防制條例第2條第2項第1款所規定之第一級毒品，為違
    禁物，均應依同條例第18條第1項前段規定，宣告沒收銷燬
    之。被告唐國銘與「多多」等人共同所有之置放前開海洛因
    之外包裝袋1個及扣案之SＡMSUNG牌行動電話1支（不含SIM
    卡，非被告名義申請），係供被告唐國銘共同犯本案所用之
    物，均應依毒品危害防制條例第19條第1項規定宣告沒收。
    被告唐國銘販賣第一級毒品所得財物新臺幣壹萬元，與綽號
    「兄仔」（多多）及「阿開」之成年男子連帶沒收之，如全
    部或一部不能沒收時，以其等財產連帶抵償之。至其餘扣案
    物品，或非屬被告所有，或與本案無關，均不諭知沒收，附
    此敘明。
肆、不另為無罪諭知部分：
一、除前揭論罪科刑部分外，公訴意旨另略以：被告唐國銘於99
    年5月中旬，透過真實姓名年籍不詳綽號「小武」之成年男
    子介紹，結識綽號「兄仔」、「多多」等人，被告唐國銘為
    圖牟利，竟與「兄仔」、「多多」共同基於運輸第一級毒品
    及私運管制物品進口之犯意聯絡，先由唐國銘於99年6月3日
    搭乘立榮航空BR2035號班機前往金門，再由金門地區循小三
    通模式前往大陸地區廈門市，與「兄仔」會合後，於同年月
    5日晚間，在廈門市元家旅館內，經「兄仔」指示收受以保
    險套包藏之海洛因3顆，唐國銘即於翌（6）日，將該以保險
    套包藏之海洛因3顆（毛重約55公克），夾藏在內褲內，復
    依小三通模式返回金門，再搭乘立榮航空ＡR2035班機由金
    門返回臺北市松山機場，而將上開毒品運抵臺灣而進口得逞
    ，因認被告唐國銘涉犯毒品危害防制條例第4條第1項之運輸
    第一級毒品罪嫌（經公訴人於第一審審理中當庭敘明此部分
    行為係被告唐國銘販賣海洛因之階段行為，為情節較重之販
    賣海洛因犯行所吸收，不另論罪）。
二、按被告或共犯之自白，不得作為有罪判決之唯一證據，仍應
    調查其他必要之證據，以察其是否與事實相符，刑事訴訟法
    第156條第2項定有明文。又犯罪事實應依證據認定之，無證
    據不得認定其犯罪事實；不能證明被告犯罪 者，應諭知無
    罪之判決，刑事訴訟法第一百五十四條第二項及第三百零一
    條第一項分別定有明文。復按刑事訴訟法上所謂認定犯罪事
    實之證據，係指足以認定被告確有犯罪行為之積極證據而言
    ，如未能發現相當證據或證據不足以證明，自不能以推測或
    擬制之方法，以為裁判基礎(最高法院二十九年上字第三一
    五號及四十年台上字第八六號分別著有判例可資參照)。又
    認定不利於被告之事實，須依積極證據，茍積極證據不足為
    不利被告之認定時，即應為有利於被告之認定，更不必有何
    有利之證據。再依刑事訴訟法第一百五十四條所規定之禁止
    推定罪狀之法則，並非僅為被告個人之訴訟利益而設，尤其
    重在發現真實以求國家刑罰權之正確行使。若無足可證明被
    告從事犯罪構成要件之積極證據，無論假定某一被告為犯人
    而命其自證無罪，藉以過濾及鎖定特定犯罪人，或推測被告
    涉及之某項罪名，而依其自辯過程蒐求該被告生活經歷資料
    ，藉以判斷其究竟有無構成特定犯罪，俱非法之所許。
三、公訴意旨認被告唐國銘涉犯運輸海洛因之犯行，係以被告唐
    國銘之自白及入出境資料、機票為其主要論據。
四、經查：本院函查被告唐國銘之入出境資料，雖顯示被告唐國
    銘於2010/06/03自金門出境，班機號碼為「AR2035」；於
    2010/ 06/06自金門入境，班機號碼為「BR2035」，然依被
    告唐國銘99年6月6日電子機票收據/登機證所示，被告唐國
    銘係於99年6月6日搭乘立榮航空，班機號碼為「B7 0890」
    之班機，自金門尚義機場飛往松山機場，依台北松山機場之
    國內航班查詢表所示，該班機為每日定期航班，係於15：45
    自金門尚義機場起飛，於16:40抵達台北松山機場，有被告
    唐國銘99年6月6日電子機票收據/登機證影本、台北松山機
    場之國內航班查詢表影本可憑。另依金門尚義機場之航班資
    料所示，金門尚義機場之到站航班並無「BR2035」之班機號
    碼，金門尚義機場之離站航班亦無「AR2035」之班機號碼，
    亦有金門尚義機場之到站航班資料表影本、金門尚義機場之
    離站航班資料表影本足按。由上足證，入出境資料所顯示之
    班機號碼，確屬有疑。再依99 年6月份小三通船班表影本及
    上開航班資料表顯示，被告辯稱，被告係於99年6月3日與前
    妻趙鴻美自松山機場搭機前往金門，再自金門搭小三通船班
    至廈門(搭至東渡港口)旅遊，並於6月6日至廈門(搭至東渡
    港口)搭小三通船班到金門，再搭乘前述「B7 0890」之立榮
    航空班機，自金門機場回松山，其中並無搭乘「AR2035」或
    「BR2035」之班機，洵屬可信。準此，被告唐國銘於調查站
    所為之供述內容，其中關於坦承運輸毒品乙節，係供稱其係
    於99年6月6日搭乘班機從桃園機場入境而將毒品帶入等情（
    見臺灣桃園地方法院檢察署99年度偵字第16671 號卷第19頁
    ），確與公訴意旨及客觀事證不符，經核被告唐國銘於調查
    時所為之自白已經認定無證據能力已如前述，至被告唐國銘
    於偵查時固一度坦承運輸海洛因之犯行，然其對運輸海洛因
    之過程竟供稱係搭乘班機從桃園機場入境而將毒品帶入等情
    （見臺灣桃園地方法院檢察署99年度偵字第16671號卷第59
    頁），且其於原審羈押庭調查時亦僅泛稱偵查所述屬實（見
    原審99年度聲羈字第377號卷第12頁），是被告唐國銘上開
    其經桃園機場攜帶毒品入境之自白，不僅與公訴意旨所指唐
    國銘係循小三通模式經由金門從松山機場入境之情形不符，
    亦與卷附護照、班機時刻表、小三通船班時刻表及機票影本
    所示之事實不符（見臺灣桃園地方法院檢察署99年度偵字第
    16671號卷第120至124之1頁），自無法憑此遽為被告唐國銘
    不利之認定，此外，復查無其他積極證據足資證明被告唐國
    銘有公訴意旨所指此部分犯行，此部分犯罪事實既屬不能證
    明，原應就此部分為被告唐國銘無罪之諭知，惟因公訴人認
    此部分為被告唐國銘前開論罪科刑部分之階段行為，為情節
    較重之販賣海洛因犯行所吸收，不另論罪，爰就此部分不另
    為無罪之諭知，併此敘明。
伍、適用法律：
據上論斷，應依刑事訴訟法第369條第1項前段、第364條、第299
第1 項前段，毒品危害防制條例第4 條第1 項、第17條第2項、第
18條第1 項前段、第19條第1 項，刑法第11條、第28條，判決如
主文。
本案經檢察官黃和村到庭執行職務。
中    華    民    國   100    年    8     月    18    日
                  刑事第六庭  審判長法  官  邱同印
                                    法  官  吳淑惠
                                    法  官  郭豫珍
以上正本證明與原本無異。
如不服本判決，應於收受送達後10日內向本院提出上訴書狀，其
未敘述上訴之理由者並得於提起上訴後10日內向本院補提理由書
（均須按他造當事人之人數附繕本）「切勿逕送上級法院」。
                                    書記官  賴以真
中    華    民    國   100    年    8     月    18    日
附錄本案論罪科刑依據之法條：
毒品危害防制條例第4條
製造、運輸、販賣第一級毒品者，處死刑或無期徒刑；處無期徒
刑者，得併科新臺幣 2 千萬元以下罰金。
製造、運輸、販賣第二級毒品者，處無期徒刑或 7 年以上有期
徒刑，得併科新臺幣 1 千萬元以下罰金。
製造、運輸、販賣第三級毒品者，處 5 年以上有期徒刑，得併
科新臺幣 7 百萬元以下罰金。
製造、運輸、販賣第四級毒品者，處 3 年以上 10 年以下有期
徒刑，得併科新臺幣 3 百萬元以下罰金。
製造、運輸、販賣專供製造或施用毒品之器具者，處 1 年以上
7 年以下有期徒刑，得併科新臺幣 1 百萬元以下罰金。
前五項之未遂犯罰之。
毒品危害防制條例第17條
犯第 4 條至第 8 條、第 10 條或第 11 條之罪，供出毒品來源
，因而查獲其他正犯或共犯者，減輕或免除其刑。
犯第 4 條至第 8 條之罪於偵查及審判中均自白者，減輕其刑。
毒品危害防制條例第18條
查獲之第一、二級毒品及專供製造或施用第一、二級毒品之器具
，不問屬於犯人與否，均沒收銷燬之；查獲之第三、四級毒品及
製造或施用毒品之器具，無正當理由而擅自持有者，均沒入銷燬
之。但合於醫藥、研究或訓練之用者，得不予銷燬。
前項合於醫藥、研究或訓練用毒品或器具之管理辦法，由法務部
會同行政院衛生署定之。
毒品危害防制條例第19條
犯第 4 條至第 9 條、第 12 條、第 13 條或第 14 條第 1 項
、第 2 項之罪者，其供犯罪所用或因犯罪所得之財物，均沒收
之，如全部或一部不能沒收時，追徵其價額或以其財產抵償之。
為保全前項價額之追徵或以財產抵償，得於必要範圍內扣押其財
產。
犯第 4 條之罪所使用之水、陸、空交通工具沒收之。
附表：99年6月6日至99年6月11日間唐國銘與綽號「阿開」、「
      多多」（兄仔）、陳佳成相互間通訊監察其譯文摘要